# 未明确约定租金，出租人和承租人如何进行会计处理？

提问人：fuqumian 时间：2022-03-22 15:59:45
关联方之间签订房屋租赁合同，租期 4 年。第 1 、 2 年固定租金，有确定金额，但第 3 、 4 年租赁协议约定由双方在前一年年底以补充协议的形式协商确定。
请问后两年租金不确定，新租赁准则下，出租人和承租人如何进行处理？

回答人：chenyiwei
如果确定该 4 年均为不可撤销租赁期，则建议先依据当前可获得的信息合理估计第 3 、 4 年的可能租金（例如按照已知的第 1 、 2 年租金估计），到后续实际确定第 3 、 4 年租金后，再按租赁变更处理。